臺灣臺南地方法院民事裁定　　　　　　　96年度財管字第60號
聲　請　人　乙○○
上列聲請人聲請為被繼承人己○○選任遺產管理人事件，本院裁
定如下：
    主      文
選任甲○○為被繼承人己○○之遺產管理人。
聲請程序費用新臺幣壹仟元由被繼承人己○○之遺產負擔。
    理      由
一、按繼承人均拋棄其繼承權者，準用關於無人承認繼承之規定
    。次按繼承開始時，繼承人之有無不明，而不能依民法第11
    77條選定遺產管理人時，得由利害關係人聲請法院選任之；
    又繼承人因故不能管理遺產，或未委任遺產管理人，被繼承
    人亦無遺囑指定者，得由利害關係人聲請法院選任遺產管理
    人，民法第1176條第6項、第1178條第2項、非訟事件法第15
    4條第1項分別定有明文。揆諸前揭規定意旨，於繼承人皆拋
    棄其繼承權，無人繼承時，亦應許利害關係人聲請法院選任
    遺產管理人，俾為遺產之處置。
二、本件聲請意旨略以：緣被繼承人己○○（民國30年2月20日
    生，身分證統一編號：Ｚ000000000號，生前最後住所：臺南
    縣鹽水鎮汫水港10號）於75年5月31日死亡，其第一順位繼
    承人原應為王瑗麗、丁○○、丙○○、戊○○，其他順位繼
    承人拋棄繼承與否之狀況則不明。由於被繼承人與聲請人共
    有坐落臺南縣鹽水鎮○○段汫水港小段88-1號土地，該土地
    現正由聲請人訴請分割，為順利辦理己○○所有遺產處分繼
    承及上開土地之分割，故聲請人爰依法聲請指定被繼承人己
    ○○之遺產管理人等語。
三、經查：聲請人主張之上開事實，業據其提出己○○除戶謄本
    、己○○繼承人謄本、本院函文、土地登記謄本為證，是聲
    請人之主張堪信為真實。又被繼承人之繼承人有聲明拋棄繼
    承權者，其他繼承人之有無不明，且未準用民法第1177條規
    定選定遺產管理人，而聲請人與被繼承人共有鹽水鎮○○段
    汫水港小段88-1號土地，故其以利害關係人聲請選任被繼承
    人之遺產管理人，核與上開規定並無不合，應予准許。
四、查本件被繼承人之繼承人有拋棄繼承權者（本院75年度家聲
    字第980號），惟因上開卷宗已逾保存期限銷燬，無從查明
    何人聲明拋棄，其繼承人之有無不明，因且未準用民法第11
    77條之規定選定遺產管理人，本院認被繼承人之妻王瑗麗（
    身分證統一編號：Ｚ000000000號，住臺南縣鹽水鎮汫水里
    汫水港10號）對上情應知之甚詳，由其擔任被繼承人之遺產
    管理人，使被繼承人遺產之處置順利進行，如已拋棄其繼承
    權，亦不影響其拋棄之權利，是本院認選任王瑗麗為被繼承
    人之遺產管理人為適當。
五、依非訟事件法第157條，裁定如主文。
中　　華　　民　　國　　96　　年　　10　　月　　 8　　日
　　　　　　      　　家事法庭    法　官  郭貞秀
以上正本證明與原本無異
如對本裁定抗告須於裁定送達後10日內向本院提出抗告狀
中　　華　　民　　國　　96　　年　　10　　月　 　8　　日
　　　　　　　　　　　　　  　　　書記官  鄭隆慶
